臺灣臺中地方法院刑事判決　　　　　　　　　　　　九十三年度訴字第一三七二號
　　公　訴　人　臺灣臺中地方法院檢察署檢察官
　　被　　　告　甲○○
右列被告因毒品危害防制條例案件，經檢察官提起公訴（九十三年度毒偵字第一二０
一號），本院裁定由受命法官獨任進行簡式審判程序後，判決如左：
    主  文
甲○○施用第一級毒品，累犯，處有期徒刑柒月；扣案之毒品海洛因壹包（驗餘淨重
零點貳肆公克、空包裝重零點壹公克），沒收銷燬之。又施用第二級毒品，累犯，
處有期徒刑月；扣案之吸食器貳支，均沒收。應執行有期徒刑捌月；扣案之毒品海
洛因壹包（驗餘淨重零點貳肆公克、空包裝重零點壹公克），沒收銷燬之；吸食器
貳支，均沒收。
    事  實
一、甲○○前曾於民國八十七年間二次因施用毒品案件，先後經觀察、勒戒後，均認
    無繼續施用毒品之傾向，而為臺灣臺中地方法院檢察署檢察官於八十七年十月十
    六日以八十七年度偵字第二０七０六號，及於八十七年十月二十八日以八十七年
    度偵字第二二五七六號，均不起訴處分確定。嗣於八十八年間犯竊盜罪，經本院
    判處有期徒刑八月確定；同年間又因施用毒品案件，除令入戒治處所施以強制戒
    治，至九十年四月十二日期滿執行完畢外，並為本院判處有期徒刑八月確定，上
    述二罪且經合併定執行刑為有期徒刑一年二月，惟甲○○再於九十年間犯竊盜罪
    ，復為本院判處有期徒刑四月確定，經接續執行後，至九十一年七月二十二日因
    縮短刑期執行完畢。乃甲○○於上述強制戒治執行完畢釋放後之五年內，又於九
    十三年三月二十七、二十八日左右，在台中縣霧峰鄉○○村○○路二六六號之工
    作場所，將第一級毒品海洛因少許摻入香煙內，再點燃香煙，而施用海洛因一次
    ；並另行起意，同於上述時、地，另將第二級毒品安非他命置入吸食器中，再以
    火燒烤吸食器之下方，待安非他命霧化成氣體後，以口、鼻吸入之方式，亦施用
    一次。嗣為警於九十三年四月一日十九時四十五分許，在其台中縣霧峰鄉○○村
    ○○路二一八巷一號之住處內查獲，扣得毒品海洛因一包（驗餘淨重０‧二四公
    克、空包裝重０‧三一公克）及其所有供施用安非他命所用之吸食器二支，並採
    尿驗出甲基安非他命及嗎啡之陽性反應，而查悉上情。
二、案經台中縣警察局霧峰分局報請臺灣臺中地方法院檢察署檢察官偵查起訴，本院
    裁定進行簡式審判程序。
    理  由
一、右開事實業據被告甲○○於本院審理時坦承無誤，認罪在卷。經查：(一)被告為警
    採得之尿液經送檢驗之結果確呈甲基安非他命及嗎啡之陽性反應，此有中山醫學
    大學附設醫院藥物濫用檢測中心之檢驗報告一紙附卷可稽，且扣案之白粉一包亦
    經法務部調查局鑑定含有第一級第６項毒品海洛因成分（驗餘淨重０‧二四公克
    、空包裝重０‧三一公克），有該局之鑑定通知書一紙在卷足明，本件復有被告
    所有供其施用安非他命所用之吸食器二支扣案可為佐證，顯然被告上開自白應為
    事實，亦得證據；(二)又前開事實欄所載，被告於八十七年間二次施用毒品之案件
    ，經觀察、勒戒後，因均認無繼續施用毒品之傾向，而為檢察官不起訴處分確定
    ，及於八十八年間復因施用毒品案件，而被施以強制戒治，至九十年四月十二日
    期滿執行完畢等事實，則有臺灣臺中地方法院檢察署刑案資料查註紀錄表、臺灣
    高等法院被告全國前案紀錄表各一份存卷可參。綜合上述，被告顯於上開強制戒
    治執行完畢釋放後，五年內再犯毒品危害防制條第十條之罪；故本件事件明確，
    被告前揭分別施用第一、二級毒品等犯行，足可認定。
二、核被告甲○○所為，係犯毒品危害防制條例第十條第一項之施用第一級毒品罪，
    及同法條第二項之施用第二級毒品罪；被告施用毒品海洛因、安非他命前後所持
    有之低度行為，應各為施用之高度行為所吸收，不另論罪。又被告所犯二罪間，
    犯意各別，行為互殊，應分論併罰。再者，被告於八十八年間犯竊盜罪，經本院
    判處有期徒刑八月確定，同年間又因施用毒品案件，再為本院判處有期徒刑八月
    確定，後上述二罪經合併定執行刑為有期徒刑一年二月，然被告再於九十年間犯
    竊罪，復為本院判處有期徒刑四月確定，經接續執行後，至九十一年七月二十二
    日因縮短刑期執行完畢等事實，有卷附之臺灣臺中地方法院檢察署刑案資料查註
    紀錄表、臺灣高等法院被告全國前案紀錄表可按，其於上述案件受有期徒刑之執
    行完畢後，五年以內再犯本件有期徒刑以上之罪，構成累犯，應依刑法第四十七
    條，就所犯二罪均加重其刑。爰審被告之素行、犯罪之動機、目的、手段、方法
    、所生危害及犯後態度等一切情狀後，就其所犯二罪分別量處如主文所示之刑，
    並定其應執行之刑。扣案之毒品海洛因一包（驗餘淨重０‧二四公克、空包裝重
    ０‧三一公克），應依毒品危害防制條例第十八條第一項前段，沒收銷燬之；另
    吸食器二支乃被告所有供其施用毒品安非他命之物，此被告已敘明在卷，爰依刑
    法第三十八條第一項第二款，併予宣告沒收。
據上論斷，應依刑事訴訟法第二百七十三條之一第一項、第二百九十九條第一項前段
，毒品危害防制條例第十條第一項、第二項、第二十三條第二項、第十八條第一項前
段，刑法第十一條前段、第四十七條、第五十一條第五款、第九款、第三十八條第一
項第二款，判決如主文。
中      華      民      國    九十三      年      七    月    二十三  日
                                        法  官  莊深淵
右正本證明與原本無異。
如不服本判決，應於送達後十日內向本院提出上訴狀（須附繕本），上訴於台灣高等
法院台中分院。
                                        書記官
中      華      民      國      九十三      年      七    月    二十三  日
附錄論罪科刑法條
毒品危害防制條例第十條：
施用第一級毒品者，處六月以上五年以下有期徒刑。
施用第二級毒品者，處三年以下有期徒刑。
